# 取得研发合作款的核算

提问人：tao-tian 时间：2016-01-23 11:34:50
请教陈版：北京科学技术委给某医院拨付用于“创新药物研究开发技术平台建设”的科技经费，该医院与公司合作，拨付给公司部分经费，约定医院和公司共同承担研究任务所产生的科研成果归双方共有，各方独立承担的研究成果对独立完成放所有，如果公司不能在规定时间内完成任务，经费按照实际完成的任务计算，未发生的费用医院有权收回。请问陈版，公司收到这笔款项时该如何账务处理？

回答人：chenyiwei
首先要明确的是：对于该项研发活动的成果，该公司将以何种方式予以后续利用？即，除了收取该笔合作款以外，该研发项目还能以何种方式为本公司带来经济利益？另外，医院拨付的款项是否足以涵盖本企业发生的该项目研发支出？ 需要根据上面的问题来确定该项业务是单纯的研发外包，还是企业自行研发获得外部资助。这两者的核算模式是完全不同的。前者就是一项提供研发外包劳务的业务，将可收到的外包款在研发过程中确认为营业收入，研发成本结转营业成本；后者应将企业发生的研发支出按无形资产准则的规定予以资本化或费用化，收到的合作款采用类似于政府补助的方式处理。

提问人：不速之客 时间：2016-08-07 11:37:37
陈版您好，a和b两家企业是关联方（并无股权关系，只是同属于一个老板），现在a和b签订合作研发协议，协议中约定，a拥有研发结果的使用权（不受任何限制），b享有研发结果的所有权同时也可以不受限制的使用。当然前提是不能自行决定对第三方转让。然后双方约定研发费用5:5分担。请教这种分担比例是否合理？如果符合资本化条件，ab能否各自确认各自承担的费用为无形资产？如果ipo，是否有什么影响？谢谢

回答人：chenyiwei
公允性要看双方从该研发成果中获益的比例与出资比例是否相称来确定。建议考虑：研发过程由谁主导；主要由谁实际承担研发工作；研发失败和超支风险的承担；等等。

提问人：不速之客 时间：2016-08-08 14:22:12
研发过程由a进行，但是具体事项需要ab一致同意才可，费用由双方一起承担，这样是否是合营安排？

回答人：chenyiwei
关联方之间构成合营安排的情况比较少见。如果其中一家要IPO，建议将另一家收购，否则其独立性会受到质疑。